【裁判字號】    98,訴,70
【裁判日期】    980423
【裁判案由】    毒品危害防制條例
【裁判全文】
臺灣臺東地方法院刑事判決                98年度訴字第70號
公  訴  人  臺灣臺東地方法院檢察署檢察官
被      告  乙○○
                    (現另案於臺灣臺東監獄執行中)
上列被告因違反毒品危害防制條例案件，經檢察官提起公訴（98
年度毒偵字第58號），本院依簡式審判程序審理，判決如下：
    主  文
乙○○施用第一級毒品，累犯，處有期徒刑壹拾月。
    犯罪事實
一、乙○○前於民國89年間，因施用毒品案件，經本院以89年度
    毒聲字第 391號裁定送觀察、勒戒，經觀察、勒戒後，認有
    繼續施用毒品之傾向，又經本院以 89年度毒聲字第436號裁
    定令入戒治處所施以強制戒治，嗣經停止戒治，餘戒治期間
    付保護管束，於 90年8月27日保護管束期滿，並由臺灣臺東
    地方法院檢察署檢察官於同年月27日以90年度戒毒偵字第73
    號不起訴處分確定在案；又於95年間因施用第一級、第二級
    毒品，經本院以96年度訴字第18號分別判處有期徒刑8月、4
    月確定，嗣經減刑為4月、2月，應執行有期徒刑5月又15 日
    ，於97年6月8日縮刑期滿執行完畢，詎仍不知悔改，竟另基
    於同時施用第一級毒品及第二級毒品之犯意，於 98年1月15
    日夜間11時許，在臺東縣臺東市○○路 296號「聯亞大飯店
    」內，以將第一級毒品海洛因及第二級毒品甲基安非他命置
    於注射針筒加水溶化，以針頭注射之方式同時施用第一級毒
    品海洛因及第二級毒品甲基安非他命1次，旋於98年1月16日
    下午 1時許，在上開飯店因通緝遭警查獲，並徵得其同意而
    採尿送慈濟大學濫用藥物檢驗中心檢驗之結果，呈嗎啡及甲
    基安非他命陽性反應，始悉上情。
二、案經臺東縣警察局報請臺灣臺東地方法院檢察署檢察官偵查
    起訴。
    理  由
一、本件被告乙○○所犯非死刑、無期徒刑、最輕本刑為 3年以
    上有期徒刑之罪，或高等法院管轄第一審案件，被告於本院
    準備程序進行中，就被訴事實為有罪之陳述，經受命法官告
    知簡式審判程序之旨，且聽取被告及公訴人之意見後，經本
    院合議庭認合於刑事訴訟法第273條之1第 1項之規定，裁定
    改由受命法官獨任進行簡式審判程序，合先敘明。
二、上揭犯罪事實，迭據被告乙○○於本院調查、審理時坦承不
    諱，並有慈濟大學濫用藥物檢驗中心檢驗總表、臺東縣警察
    局臺東分局98年度偵辦毒品案件尿液採集代碼一覽表及勘察
    採證同意書各 1份在卷可稽。本案事證明確，被告犯行堪以
    認定。
三、被告供稱其係以將第一級毒品海洛因與第二級毒品甲基安非
    他命摻在一起置在注射針筒而施用之方式，同時施用第一級
    毒品海洛因與第二級毒品甲基安非他命等語。按「海洛因可
    置於玻璃球中以火燒烤方式供吸食者吸取煙氣施用，此施用
    方式與將海洛因置於香菸中施用效果相當，均係透過肺部微
    血管將海洛因送入人體。將海洛因與安非他命混合並以火燒
    烤方式供吸食者施用後，經人體代謝所排出之尿液可檢出嗎
    啡及安非他命等成分」；「海洛因與安非他命等毒品通常均
    可以口服、鼻吸、注射或抽吸方式施用，如以錫箔紙或玻璃
    球燒烤產生煙霧藉口吸入之施用方式，俗稱『追龍』，另亦
    可加入美娜水後以針筒注射方式施用，視不同施用者之用毒
    習性，前述二者亦可混合使用」；又「毒品之施用並無一定
    方式，端視施用者之喜好而定。甲基安非他命之施用方法除
    注射外，另有燒煙吸食及吞服等。另依本局鑑驗毒品證物之
    經驗，曾發現海洛因與甲基安非他命摻雜之案例，由此研判
    確有可能將前述兩種毒品合併施用之可能」；此有法務部調
    查局93年8月20日函、92年7月9日調科壹字第09200203820號
    、93年9月調科壹字第09300366970號函各 1份可參，是被告
    所稱同時施用第一、二級毒品並非不可採信。
四、按海洛因、甲基安非他命分別為毒品危害防制條例所列管之
    第一、二級毒品，不得非法持有、施用。核被告所為，係犯
    毒品危害防制條例第10條第 1項之施用第一級毒品罪及同條
    例第10條第 2項之施用第二級毒品罪。其持有第一級毒品海
    洛因與第二級毒品甲基安非他命之低度行為，應分別為其施
    用之高度行為所吸收，均不另論罪。被告係以將第一級毒品
    海洛因與第二級毒品甲基安非他命摻在一起施用之方式，同
    時施用第一級毒品海洛因與第二級毒品甲基安非他命，業已
    認定如前述，被告所犯上開施用第一級毒品罪、施用第二級
    毒品罪 2罪間，顯係一行為觸犯數罪名，屬想像競合犯，應
    從較一重之施用第一級毒品罪處斷，公訴人認係數罪併罰，
    容有誤會。又被告有事實欄所載論罪科刑並執行完畢之情形
    ，有臺灣高等法院被告前案紀錄表 1份在卷可參，其於受有
    期徒刑執行完畢後 5年內，故意再犯本案有期徒刑以上之罪
    ，為累犯，應依刑法第47條第 1項之規定加重其刑。爰審酌
    被告前已經觀察勒戒、強制戒治，竟仍無法戒除毒癮，顯然
    自制力薄弱，無視毒品對其個人身心及社會之負面影響，仍
    繼續施用毒品，惟念其所為係戕害自身身心健康，犯罪手段
    、情節及所生危害均尚非重大，參以其犯罪後坦承犯行，態
    度尚佳等一切情狀，量處如主文所示之刑，以資懲儆。
據上論斷，依刑事訴訟法第273條之1第1項、第299條第1 項前段
，毒品危害防制條例第10條第1項、第2項，刑法第11條前段、第
55條、第47條第1項，判決如主文。
本案經檢察官甲○○到庭執行職務。
中    華    民    國    98    年    4     月    23    日
                  刑事第二庭    法  官  蔡慧雯
以上正本證明與原本無異。
如不服本判決應於收受送達後10日內向本院提出上訴書狀，並應
敘述具體理由；其未敘述上訴理由者，應於上訴期間屆滿後20日
內向本院補提理由書（均須按他造當事人之人數附繕本）。「切
勿逕送上級法院」。
                                書記官  林慧芬
中    華    民    國    98    年    4     月    23    日
附錄本判決論罪之法律條文：
毒品危害防制條例第10條
施用第一級毒品者，處六月以上五年以下有期徒刑。
施用第二級毒品者，處三年以下有期徒刑。


司法院資訊處製作；財團法人民間司法改革基金會備份。
